【裁判字號】    98,簡上,262
【裁判日期】    981231
【裁判案由】    重利
【裁判全文】
臺灣嘉義地方法院刑事判決             98年度簡上字第262號
上  訴  人
即  被  告  甲○○
上列上訴人即被告因重利案件，不服本院朴子簡易庭中華民國九
十八年十一月十一日九十八年度朴簡字第三二七號第一審判決（
聲請簡易判決處刑案號：臺灣嘉義地方法院檢察署九十八年度偵
字第四九六○號），提起上訴，本院管轄之第二審合議庭判決如
下：
    主  文
上訴駁回。
甲○○緩刑貳年，並於本判決確定之日起陸月內，向嘉義縣公庫
支付新臺幣參萬元。
    事實及理由
一、引用第一審判決書之記載：本件經本院審理結果，認第一審
    簡易判決關於上訴人即被告甲○○所犯重利罪行部分之認事
    用法及量刑均無不當，應予維持，上訴人上訴意旨請求從輕
    量刑云云，委無足採，應予駁回，並引用第一審判決書記載
    之相關事實、證據及理由（如附件）。
二、補充第一審判決書之論述：
  (一)、犯罪事實部分：「九十八年四月二十九日，在嘉義市東區
      體育場前」補充為「九十八年四月二十九日下午一時三十
      分許，在嘉義市東區體育場前」；「面額三萬元之本票一
      紙」補充為「面額三萬元、票號00000000號之本
      票一紙」；「九十八年五月四日，在嘉義市東區嘉義基督
      教醫院門口」補充為「九十八年五月四日下午四時許，在
      嘉義市東區嘉義基督教醫院門口」；「面額二萬五千元之
      本票一紙」補充為「面額二萬五千元、票號000000
      00號之本票一紙」；「九十八年五月二十一日，在嘉義
      市○區○○路與博愛路口」補充為「九十八年五月二十一
      日下午三時許，在嘉義市○區○○路與博愛路口」；「面
      額一萬三千元之本票一紙」補充為「面額一萬三千元、票
      號00000000號之本票一紙」。
  (二)、證據部分：引用上訴人於本院審理時之自白、被害人於本
      院審理時之供述為證據。
三、緩刑宣告之諭知：另查，上訴人未曾因故意犯罪受有期徒刑
    以上刑之宣告，有臺灣嘉義地方法院檢察署刑案資料查註紀
    錄表及臺灣高等法院被告前案紀錄表各一份在卷可考。酌以
    上訴人素行良好，事後坦承犯行，深表悔悟，且與被害人當
    庭和解，獲被害人原諒，有卷內筆錄可資佐證（本審卷第十
    九頁準備程序筆錄），足認係因一時失慮初罹刑典，經此偵
    查審判程序後，應知所警惕而無再犯之虞，本院認本件所受
    宣告之刑，以暫不執行為適當，併予宣告緩刑二年，以啟自
    新。惟上訴人故意犯罪，法紀觀念容有不足，且獲得一定利
    益，故責令其於本判決確定之日起陸月內，向嘉義縣公庫支
    付新臺幣三萬元。
四、據上論斷，應依刑事訴訟法第四百五十五條之一第一項、第
    三項、第三百六十八條、第三百七十三條，刑法第七十四條
    第一項第一款、第二項第四款，判決如主文。
本案經檢察官王振名到庭執行職務。
中    華    民    國    98    年    12    月    31    日
              刑事第一庭  審判長法  官  許進國
                                法  官  張志偉
                                法  官  張道周
上列正本證明與原本無異。
本件不得上訴。
中    華    民    國    98    年    12    月    31    日
                                書記官  張菀純

司法院資訊處製作；財團法人民間司法改革基金會備份。
